# 请问一个辞退福利的问题

提问人：无极 011 时间：2015-12-04 16:31:30
如果辞退福利分好几年支付，那么现在要考虑折现的话，那么是将折现金额计入管理费用，将总额计入应付职工薪酬，将差额计入未确认融资费用， 还是将折现金额计入管理费用和应付职工薪酬，等下一年度再计提利息，计入财务费用和应付职工薪酬？

回答人：chenyiwei
一般做法是后一种，因为在比较复杂的情况下需要进行精算，而精算结果是不可能区分为总额和未确认融资费用的。 另外，如果在比较简单的情况下不需要精算，可以自己进行折现处理的情况下，则这两种方法都可以使用，且这两种方法对报表列报的效果是一致的，即“未确认融资费用”也是作为“长期应付职工薪酬”的减项列报，最终“长期应付职工薪酬”是按折现值列报的。

提问人：无极 011 时间：2015-12-04 19:54:27
您在另一个帖子说，“还有证监会规定的上市公司财务报表格式中，“长期应付职工薪酬”也是单列的。”
请问这个模板在哪里可以找到呢，由于这个东西十分新颖，所以想看一下明确的资料，谢谢~

回答人：chenyiwei
在沪深交易所下发给上市公司的定期报告填报系统的报表模板中可以看到。另外今年国资年报和财政部规定的企业年度报表格式中也都增加了这个项目。